【裁判字號】    94,易,694
【裁判日期】    950420
【裁判案由】    竊盜
【裁判全文】
臺灣屏東地方法院刑事判決               94年度易字第694號
公  訴  人  臺灣屏東地方法院檢察署檢察官
被      告  甲○○
上列被告因竊盜案件，經檢察官提起公訴（94年度偵字第3249號）
本院判決如下：
    主  文
甲○○竊盜，處有期徒刑月，如易科罰金，以佰元折算壹日
。
    事  實
一、甲○○係從事鐵皮搭建修繕工作之人，於民國93年12月間，
    因承包丙○○所拍定位於屏東縣鹽埔鄉○○村○○○街55號
    之「正三皮革廠」部分廠房之鐵皮屋搭建及修繕，竟意圖為
    自己不法之所有，於94年4 月17日14時30分許，在正三皮革
    廠部分未經拍賣之廠房（建於前經拍賣工業地相鄰之農地上
    ，仍為正三皮革廠原所有權人吳景陽所有），趁人不注意之
    際，徒手竊取吳景陽所有之鐵條8 支，並搬運至其所有之車
    牌號碼4693－GR號自小貨車上，得手後，欲駛離現場時，適
    為正三皮革廠之駐衛警丁○○（為吳景陽之岳父）發覺，仍
    上前制止，並通知吳景陽之妻戊○○報警處理，甲○○見狀
    遂將鐵條柱8 座自小貨車卸下而離開現場，經警通知甲○○
    到案說明，始悉上情，並扣得鐵條8 支（業已發還被害人）
    。
二、案經屏東縣警察局里港分局報告臺灣屏東地方法院檢察署檢
    察官偵查起訴。
    理  由
一、按被告以外之人於審判外之言詞或書面陳述，除法律有規定
    者外，不得作為證據，刑事訴訟法第159 條第1 項固定有明
    文。惟被告以外之人於審判外之陳述，雖不符同法第159 條
    1 至之4 之規定，而經當事人於審判程序同意作為證據，法
    院審酌該言詞陳述或書面陳述作成時之情況，認為適當者，
    亦得為證據。又當事人、代理人或辯護人於法院調查證據時
    ，知有第159 條第1 項不得為證據之情形，而未於言詞辯論
    終結前聲明異議者，視為有前項之同意，同法第159 條之5
    亦定有明文。查本案證人戊○○、丙○○於警詢時之證述，
    為審判外之陳述而屬傳聞證據，公訴人及被告於本院準備程
    序及審判程序中對於上開證人之證述暨其他相關具傳聞性質
    之證據資料之證據能力，均表示沒有爭執，且迄於言詞辯論
    終結前亦未聲明異議。本院審酌渠等陳述及證據資料作成時
    之情況，核無違法取證或其他瑕疵，認為以之作為證據為適
    當，上開證人於審判外之陳述及相關證據資料，自得做為證
    據。
二、訊據被告甲○○固不否認於上揭時、地，有移動鐵條之事實
    ，惟矢口否認有何竊盜之犯行，辯稱：我有和丁○○說要將
    鐵條搬去前面圍住圍牆，因丁○○不同意，於是二人就生口
    角，隨後丁○○離開後，我自作主張將鐵條拉出來，丁○○
    看到之後就問我是否要將鐵條載出去賣，我說是要圍住圍牆
    ，丁○○說不行，我便將鐵條放在原處，然後徒步走至丙○○的廢棄工廠工作云云。惟查：
  (一)前揭被告竊盜鐵條柱等事實，業據證人丁○○於本院審理中
    證稱：94年4 月17日下午2 點多時我要去工廠餵狗，在大門
    口就看到被告拿鐵條8 支放在他的小貨車上，我就過去問他
    要做什麼，但他都答非所問，這些鐵條是拔下來放在工廠內
    的，有的放在地上，有的放在三樓上，原來是要蓋石綿瓦用
    的，如果一個人一支一支慢慢搬還是可以搬得動（見本院卷
    第26頁至第27頁）等語，核與證人即被害人之妻戊○○於偵
    查中證述：被告要拿的鐵條是在沒有拍賣的地方上，是放在
    原來的廠房上等語（見偵卷第7 頁至第8 頁）相符，且被告
    亦於警詢中供述丁○○不同意其搬動鐵條後，其遂徒步走回
    丙○○之工廠工作等語（見警卷第4 頁），足見被告係走至
    吳景陽工廠為竊取鐵條之犯行，灼然甚明。
  (二)雖被告就其搬動鐵條之動機辯稱係為圍住圍牆以防小偷云云
    ，然觀諸卷附系爭鐵條之照片，依所見之鐵條外觀，其中間
    鏤空呈三角柱狀，常見於搭建屋頂支撐或覆蓋石綿瓦片之用
    ，尚罕見作為圍籬使用，復依證人即被告之僱主丙○○於本
    院審理中證述：那天我不在場，我知道他沒有拿走鐵條，不
    過我不知道他有無將鐵條搬到車上，我僱用被告幫我修理後
    面的鐵門及搭鐵皮屋，有脫落破損部分請被告修補，後面也
    有整片掉落的，被告會去拿中古的浪板及部分新的鋼骨來整
    修，有1 支支架是新的，只需要1 支很長的橫桿支架就夠了
    等語（見本院卷第28頁），是被告所被僱用的工作範圍內，
    尚未包括圍牆之修繕，且縱使被告所辯稱之動機屬實，該鐵
    條係置放於隔壁吳景陽之廠房，其所有權仍屬吳景陽所有，
    被告在未經得所有權人之同意下，無權侵入他人土地並擅自
    搬動該鐵條，足徵其顯有不法所有之意圖。此外，並有現場
    照片9 幀、贓物認領保管單1 紙附卷足憑，是被告所辯，顯
    係卸責之詞，不足採信。
  (三)又證人即被告之妻乙○○到庭就當日與被告於現場工作之情
    形證稱：到中午的時候要收工，我就開始整理工具，整理浪
    板、瀝青約30分鐘，我下來時就看到我先生與老伯（即丁○○）在講話，他們講話的地方大約距離我工作的地方1、200
    公尺，我不知道我先生何時跑到那邊去，我看到的時候，我
    先生就已經跟老伯在講話了，我在屋頂上工作係要整修鐵皮
    屋，鐵皮屋大約有3 、4 樓高等語（見本院卷第29頁至第30
    頁）可知，證人乙○○雖與被告一同在現場工作，惟被告先
    行離開搭蓋鐵皮所在之3 、4 層高之屋頂，留證人乙○○於
    屋頂處整理工具，是證人乙○○距離被告非近，並無法親耳
    聽聞被告與證人丁○○之對話，且證人乙○○就被告何時下
    去亦表示不知情，故依證人乙○○之證言，證人乙○○並無
    全程皆與被告共同在場，其證言僅能證明被告與證人丁○○
    曾有交談，而無法證明證人乙○○於屋頂處整理工具之際，
    被告並未於先行離去之30分鐘內曾至被害人位於隔壁之廠房
    ，故不能僅據此作為對被告有利之認定。綜上所述，本件事
    證，被告犯行堪以認定。
三、按竊盜罪既遂與未遂之區別，應以所竊之物已否移入自己權
    力支配之下為標準，若已將他人財物移歸自己所持，即應成
    立竊盜既遂罪，最高法院17年上字第509 號判例可資參照。
    查被告甲○○將鐵條搬運至其小貨車上，雖嗣後為丁○○所
    發覺而搬至地上，惟就其搬運鐵條上車之狀態，實已置於其
    實力支配之範圍下，故核其所為，係犯刑法第320 條第1 項
    竊盜既遂罪，公訴意旨認被告所為，係犯刑法第320 條第1
    項、第3 項之竊盜未遂罪云云，容有誤會，應予更正。爰審
    酌被告雖無前科，惟年輕力壯，竟心存僥倖伺機竊盜他人物
    品，且於事跡敗露仍飾詞狡辯，矢口否認犯行，態度非佳，
    顯無悔意等一切情狀，量處如主文所示之刑，並諭知易科罰
    金之折算標準，以示懲儆。
據上論斷，應依刑事訴訟法第299 條第1 項前段、第300 條，刑
法第320 條第1 項、第41條第1 項前段，罰金罰鍰提高標準條例
第1 條前段、第2 條，判決如主文。
本案經檢察官鄭伊鈞到庭執行職務
中    華    民    國    95    年    4     月    20    日
                  刑事第二庭    審判長法  官  羅森德
                                      法  官  蘇碧珠
                                      法  官  陳海寧
以上正本證明與原本無異。
如不服本判決應於收受本判決送達後十日內向本院提出上訴書狀，
其未敘述上訴理由者，並得於提起上訴後十日內向本院補提理由
書狀（均須按他造當事人之人數附繕本）「切勿逕送上級法院」
中    華    民    國    95    年    5     月    2     日
                                      書記官  劉淑蓉
附錄法條：
中華民國刑法第320條
(普通竊盜罪、竊佔罪)
意圖為自己或第三人不法之所有，而竊取他人之動產者，為竊盜
罪，處 5 年以下有期徒刑、拘役或 500 元以下罰金。
意圖為自己或第三人不法之利益，而竊佔他人之不動產者，依前
項之規定處斷。
前二項之未遂犯罰之。


司法院資訊處製作；財團法人民間司法改革基金會備份。
